臺灣橋頭地方法院刑事判決　　　　　110年度審金訴字第111號
公　訴　人　臺灣橋頭地方檢察署檢察官
被　　　告　余昌澤


上列被告因詐欺等案件，經檢察官提起公訴（110 年度偵字第12
84號），嗣被告於準備程序中就被訴事實為有罪之陳述，經本院
告知簡式審判程序之旨，並聽取被告與公訴人之意見後，本院合
議庭裁定由受命法官獨任進行簡式審判程序，判決如下：
    主  文
余昌澤犯如附表二所示之肆罪，各處如附表二主文欄所載之刑及
沒收。應執行有期徒刑貳年。
    事  實
一、余昌澤自民國109 年6 月20日起，加入由陳品瑑、蔡承展、
    郭洹宇（由檢察官另行偵辦）及其他真實姓名年籍不詳之成
    年人等所組成之不詳詐欺集團後，余昌澤負責依陳品瑑之指
    示，擔任持人頭帳戶之金融卡自人頭帳戶內提領詐騙款項後
    再轉交與蔡承展之車手工作，並從中獲取以提領款項總額1
    ％作為報酬。嗣余昌澤與陳品瑑、蔡承展及郭洹宇等人與該
    詐欺集團其他不詳成年成員( 無證據證明有未成年成員) 間
    ，共同意圖為自己不法所有，基於三人以上共同詐欺取財及
    掩飾、隱匿詐欺所得去向、所在之洗錢等犯意聯絡，先由該
    詐欺集團不詳成年成員分別於如附表一各項編號所示之時間
    ，各以如附表一各項編號「詐騙方式」欄所示之詐騙手法，
    對分別對如附表一所示之李汪哲、王亭云、洪玉婷、陳怡蓉
    等人施用詐術，致李汪哲、王亭云、洪玉婷、陳怡蓉分別誤
    信為真而陷於錯誤後，各依該詐欺集團成年成員之指示，分
    別將如附表一各項編號「詐騙方式」欄所示之款項，各匯至
    如附表一各項編號所示之人頭帳戶內後，陳品瑑隨即以通訊
    軟體「Telegram」與余昌澤聯繫，指示其先至位於高雄市前
    鎮區或鳳山區之某超商領取如附表一所示之人頭帳戶之提款
    卡( 含密碼) 後，再由蔡承展駕駛車牌號碼0000-00 號自用
    小客車搭載余昌澤，各前往如附表一各項編號所示之提領提
    款地點後，由余昌澤分別於如附表一各項編號所示之提款時
    間，各提領如附表一各項編號所示之提款金額，待余昌澤提
    領如附表一各項編號所示各人頭帳戶內之詐騙贓款後，余昌
    澤則先扣除其所提領詐騙贓款金額之1 ％作為報酬後，再將
    剩餘詐騙贓款及上開人頭帳戶之提款卡均交予在旁等候之蔡
    承展，再由蔡承展將剩餘詐騙贓款轉交予陳品瑑以上繳該詐
    欺集團不詳成員（李汪哲、王亭云、洪玉婷、陳怡蓉受騙之
    經過及余昌澤領款之細節均詳如附表一所示），而以此方式
    將詐騙贓款轉交予其所屬詐欺集團成員，並製造金流斷點而
    掩飾或隱匿該等犯罪所得之去向、所在。嗣因李汪哲等人均
    察覺有異而報警處理後，始經警循線查悉上情。
二、案經李汪哲、王亭云、洪玉婷、陳怡蓉訴由高雄市政府警察
    局湖內分局報告臺灣橋頭地方檢察署檢察官偵查起訴。
    理  由
一、本案被告余昌澤所犯係死刑、無期徒刑、最輕本刑為3 年以
    上有期徒刑以外之罪，其於本院準備程序中就前揭被訴事實
    均為有罪之陳述，經本院告知簡式審判程序之旨，並聽取被
    告及公訴人之意見後，本院認無不得或不宜改依簡式審判程
    序進行之處，爰依刑事訴訟法第273 條之1 第1 項、第284
    條之1 之規定，本院合議庭裁定由受命法官獨任進行簡式審
    判程序，合先敘明。
二、前揭犯罪事實，業據被告於警詢、偵查及本院審理中均坦承
    不諱（見警卷第2 至15頁；偵卷第89至92頁；審金訴卷第49
    、91至93、101 、104 頁），並有如附表一「相關證據資料
    」欄各項編號所示之各該告訴人之警詢證詞及報案資料、各
    該告訴人提出渠等所有金融帳戶之歷史交易明細資料及被告
    領取款項之監視器錄影畫面，以及如附表一所示各人頭帳戶
    之開戶資料及歷史交易明細等證據資料在卷可稽；基此，足
    認被告上揭任意性自白核與前揭事證相符，足堪採為認定被
    告本案犯罪事實之依據。綜上所述，本案事證已臻明確，被
    告所為如附表一所示之各次詐欺取財及洗錢等犯行，俱堪予
    認定。
三、論罪科刑：
  ㈠關於加重詐欺取財部分：
  1.按共同正犯之成立，祇須具有犯意之聯絡，行為之分擔，既
    不問犯罪動機起於何人，亦不必每一階段犯行，均經參與（
    最高法院著有34年上字第862 號判決意旨參照）。又共同正
    犯間，非僅就其自己實施之行為負其責任，並在犯意聯絡之
    範圍內，對於他共同正犯所實施之行為，亦應共同負責（最
    高法院著有32年上字第1905號判決意旨可資參照）。共同正
    犯之意思聯絡，原不以數人間直接發生者為限，即有間接之
    聯絡者，亦包括在內（最高法院著有77年臺上字第2135號判
    決意旨參照）。共同實行犯罪行為之人，在合同意思範圍內
    ，各自分擔犯罪行為之一部，相互利用他人之行為，以達其
    犯罪之目的者，即應對於全部所發生之結果共同負責；且共
    同正犯不限於事前有協定，即僅於行為當時有共同犯意之聯
    絡者亦屬之，且表示之方法，不以明示通謀為必要，即相互
    間有默示之合致亦無不可（最高法院著有103 年度臺上字第
    2335號判決意旨參照）。而電信詐騙此一新型社會犯罪型態
    ，自提供被害人資料或行動電話門號、撥打電話實行詐騙、
    指定被害人交付款項予指定之人或將款項匯入人頭帳戶、自
    人頭帳戶提領款項、由指定之人前往收取贓款後分配贓款等
    階段，乃係需由多人縝密分工方能完成之集團性犯罪。
  2.經查，本案如附表一所示之詐欺取財犯行，先係由該詐欺集
    團不詳成員佯裝銀行客服人員、MOMO購物平台客服人員、會
    計、某網拍客服人員等，分別致電告訴人李汪哲、王亭云、
    洪玉婷、陳怡蓉後，各以如附表一所示之詐騙手法向各該告
    訴人施以詐術，致李汪哲、王亭云、洪玉婷、陳怡蓉均信以
    為真而陷於錯誤後，而依該不詳詐欺集團成年成員之指示，
    將款項匯至如附表一各項編號所示之人頭帳戶內後，即由該
    詐欺集團成員陳品瑑以通訊軟體「Telegram」指示被告先前
    往指定超商拿取如附表一所示人頭帳戶之提款卡( 含密碼)
    後，再由該詐欺集團成員蔡承展駕駛車輛搭載被告分別前往
    如附表一所示之提款地點，各提領上開人頭帳戶內之詐騙款
    項，待被告提領詐騙贓款後，除先扣除其所應取得領金額之
    1 ％作為報酬外，均將剩餘詐騙贓款及上開人頭帳戶之提款
    卡交予蔡承展，復由蔡承展將剩餘詐騙贓款轉交予陳品瑑以
    上繳該詐欺集團其他成員或上手，以遂行渠等各次詐欺取財
    犯行等節，業經告訴人及被告分別陳述甚詳，業如前述；堪
    認被告、蔡承展、陳品瑑及該詐欺集團不詳成員間就本案如
    附表一所示之各次詐欺取財犯行，均係相互協助分工以遂行
    整體詐欺計畫。是以，被告雖僅擔任提領詐欺贓款之車手工
    作，惟其與該不詳詐欺集團成員彼此間既予以分工，堪認係
    在合同意思範圍內，各自分擔犯罪行為之一部，並相互利用
    他人之行為，以達犯罪之目的；則依前揭說明，自應負共同
    正犯之責。又依卷證資料及被告自白內容，可知除被告之外
    ，該詐欺集團成員至少尚有蔡承展、陳品瑑等人，以及擔任
    撥打詐騙電話向告訴人李汪哲、王亭云、洪玉婷、陳怡蓉等
    人實施詐術之成員，由此可見本案詐欺取財犯罪，應係3 人
    以上共同犯之，自應該當刑法第339 條之4 第1 項第2 款之
    「三人以上共同犯之」之構成要件無訛。
  ㈡次按，洗錢防制法於105 年12月28日修正公布，於106 年6
    月28日生效施行（下稱新法）。修正前該法（下稱舊法）將
    洗錢行為區分為將自己犯罪所得加以漂白之「為自己洗錢」
    ，及明知是非法資金，卻仍為犯罪行為人漂白黑錢之「為他
    人洗錢」，且依不同之犯罪態樣分別規定不同之法定刑度。
    惟洗錢犯罪之本質在於影響合法資本市場並阻撓偵查，不因
    為自己或為他人洗錢而有差異，且洗錢之行為包含處置（即
    將犯罪所得直接予以處理）、多層化（即為使偵查機關難以
    追查金流狀況，以迂迴層轉、化整為零之多層化包裝方式，
    掩飾或隱匿特定犯罪所得），及整合（即收受、持有或使用
    他人犯罪所得，使該犯罪所得披上合法之外衣，回歸正常金
    融體系）等各階段行為，模式不祇一端，上開為自己或為他
    人洗錢之二分法，不僅無助於洗錢之追訴，且徒增實務認定
    事實及論罪科刑之困擾。故為澈底打擊洗錢犯罪，新法乃依
    照國際防制洗錢金融行動工作組織（Financial ActionTask
     Force，下稱FATF）40項建議之第3 項建議，並參採聯合國
    禁止非法販運麻醉藥品和精神藥物公約及聯合國打擊跨國有
    組織犯罪公約之洗錢行為定義，將洗錢行為之處置、多層化
    及整合等各階段，全部納為洗錢行為，而於新法第2 條規定
    ：「本法所稱洗錢，指下列行為：一、意圖掩飾或隱匿特定
    犯罪所得來源，或使他人逃避刑事追訴，而移轉或變更特定
    犯罪所得。二、掩飾或隱匿特定犯罪所得之本質、來源、去
    向、所在、所有權、處分權或其他權益者。三、收受、持有
    或使用他人之特定犯罪所得。」，以求與國際規範接軌。另
    舊法過度限縮洗錢犯罪成立之可能，亦模糊前置犯罪僅在對
    於不法金流進行不法原因之聯結，造成洗錢犯罪成立門檻過
    高，難以追訴，因此新法參考FATF建議，就其中採取門檻式
    規範者，明定為最輕本刑6 個月以上有期徒刑之罪，並將「
    重大犯罪」之用語，修正為「特定犯罪」，再增列未為最輕
    本刑為6 個月以上有期徒刑之罪所涵括之違反商標法等罪，
    並刪除有關犯罪所得金額須在5 百萬元以上者，始得列入前
    置犯罪之限制規定，以提高洗錢犯罪追訴之可能性。例如詐
    騙集團向被害人施用詐術後，為隱匿其詐欺所得財物之去向
    ，而令被害人將其款項轉入該集團所持有、使用之人頭帳戶
    ，並由該集團所屬之車手前往提領詐欺所得款項得逞，檢察
    官如能證明該帳戶內之資金係本案詐欺之特定犯罪所得，即
    已該當於新法第14條第1 項之一般洗錢罪。另過去實務認為
    ，行為人對犯特定犯罪所得之財物或利益作直接使用或消費
    之處分行為，或僅將自己犯罪所得財物交予其他共同正犯，
    祇屬犯罪後處分贓物之行為，非本條例所規範之洗錢行為，
    惟依新法規定，倘行為人意圖掩飾或隱匿特定犯罪所得來源
    ，而將特定犯罪所得直接消費處分，甚或交予其他共同正犯
    ，由共同正犯以虛假交易外觀掩飾不法金流移動，即難認單
    純犯罪後處分贓物之行為，應仍構成新法第2 條第1 款或2
    款之洗錢行為（最高法院著有108 年度臺上字第1744號判決
    意旨足資為參）。經查，被告先依該詐欺集團成員陳品瑑之
    指示，取得如附表一各項編號所示人頭帳戶之提款卡( 含密
    碼) ，復持之領取上開人頭帳戶內由該詐欺集團成員詐騙他
    人所得之詐騙款項，待被告先扣除其所得報酬後，即均將剩
    餘詐騙贓款均交予該詐欺集團成員蔡承展，再由蔡承展將剩
    餘詐騙贓款轉交予陳品瑑以上繳該詐欺集團其他成員或上手
    等節，有如上述；基此，揆以前揭說明，足認被告上開所為
    提領詐騙贓款，再以前述方式將詐騙贓款轉交予該詐欺集團
    其他成員之行為，顯然足以隱匿或掩飾詐欺取財犯罪所得之
    去向及所在，而已製造金流斷點，顯非僅係單純處分贓物之
    行為甚明；準此論，堪認被告此部分行為，自核屬洗錢防制
    法第2 條第2 款所規定之洗錢行為，而應論以同法第14條第
    1 項之洗錢罪。
  ㈢故核被告就如附表一各項編號所示之犯行，均係犯刑法第33
    9 條之4 第1 項第2 款之三人以上共同犯詐欺取財罪及洗錢
    防制法第14條第1 項之一般洗錢罪。被告就如附表一各項編
    號所示之犯行，均係以一行為同時觸犯三人以上共同犯詐欺
    取財罪及一般洗錢罪等2 罪名，均為想像競合犯，俱應依刑
    法第55條前段之規定，俱從一重之三人以上共同犯詐欺取財
    罪論處。又被告就如附表一各項編號所示之加重詐欺及洗錢
    犯行，與蔡承展、陳品瑑及其等所屬該詐欺集團不詳成年成
    員間，均有犯意聯絡及行為分擔，俱應論以共同正犯。
  ㈣又查，被告就如附表一各項編號所示之三人以上共同犯詐欺
    取財罪（共4 罪），犯罪時間及詐騙對象不同，侵害法益有
    異，犯意各別，行為互殊，應予以分論併罰。
  ㈤另按洗錢防制法第16條第2 項規定：「犯前二條之罪，在偵
    查或審判中自白者，減輕其刑。」；經查，被告就如附表一
    所載之詐欺取財及洗錢等犯罪事實，固迭於警詢、偵查及本
    院審理時固均坦承不諱，業如上述；然按想像競合犯之處斷
    刑，本質上係「刑之合併」。其所謂從一重處斷，乃將想像
    競合犯組成之評價上數罪，合併為科刑一罪，其所對應之刑
    罰，亦合併其評價上數罪之數法定刑，而為一個處斷刑。易
    言之，想像競合犯侵害數法益者皆成立犯罪，論罪時必須輕
    、重罪併舉論述，同時宣告所犯各罪名，包括各罪有無加重
    、減免其刑之情形，亦應說明論列，量刑時併衡酌輕罪部分
    量刑事由，評價始為充足，然後依刑法第55條前段規定「從
    一重處斷」，非謂對於其餘各罪可置而不論。因此，法院決
    定處斷刑時，雖以其中最重罪名之法定刑，作為裁量之準據
    ，惟於裁量其輕重時，仍應將輕罪合併評價在內（最高法院
    著有108 年度臺上字第4405號、第4408號判決意旨可參）。
    又按法院就同一罪刑所適用之法律，無論係對罪或刑或保安
    處分，除法律別有規定外，均應本統一性或整體性之原則而
    適用之，不容任意割裂而適用不同之法律（最高法院著有79
    年度臺非字第274 號判決意旨參照）。而被告就其所犯如附
    表一各項編號所示之犯行，既各從一重論以刑法第339 條之
    4 第1 項第2 款之三人以上共同犯詐欺取財罪，業經本院審
    認如上；則揆以前揭說明，即不容任意割裂適用不同之法律
    ；故而，就被告本案所犯如附表一各項編號所示之三人以上
    共同犯詐欺取財犯行，均無從適用洗錢防制法第16條第2 項
    偵審中自白之規定予以減輕其刑；惟就被告此部分想像競合
    犯輕罪得減刑部分，本院於依照刑法第57條量刑時一併衡酌
    該部分減輕其刑事由，併予說明。
  ㈥爰審酌被告正值青壯之年，並非毫無謀生能力之人，不思以
    正當途徑獲取財富，僅為貪圖輕易獲得金錢，竟參與詐欺集
    團，並依該詐欺集團成員之指揮從事擔任領取詐騙贓款之車
    手工作，且將其所領取之詐騙贓款，依詐欺集團成員指示以
    前述方式上繳該詐欺集團其他成員或上手，使詐欺集團成員
    得以順利獲得渠等所取得之詐騙贓款，因而共同侵害本案告
    訴人之財產法益，足見其法紀觀念偏差，助長詐欺犯罪歪風
    ，擾亂金融秩序，破壞社會秩序及治安，影響國民對社會、
    人性之信賴感，且徒增檢警偵辦犯罪之困難，其所為實屬可
    議；惟念及被告於犯罪後始終坦承犯行，態度尚可；復考量
    被告於犯罪後並未與告訴人達成和解或賠償其等所受損失，
    致其本案所犯致生危害之程度未能獲得減輕；兼衡以被告本
    案各次犯罪行為之動機、情節、手段及所生危害之程度，及
    其參與分擔詐欺集團犯罪情節及所獲利益之程度，以及本案
    告訴人分別所受損害之程度；暨衡及被告受有高職肄業之智
    識程度、家庭經濟狀況為勉持，及其自承目前從事貨車司機
    工作，家中尚有母親、外婆等家庭生活狀況（見被告警詢筆
    錄受詢問人欄所載〈警卷第5 頁〉；審金訴卷第104 頁）等
    一切具體情狀，就被告所犯如附表一編號1 至4 所示之犯行
    ，分別量處如附表二各該編號主文欄所示之刑。
  ㈦末按刑法第50條則規定：「裁判確定前犯數罪者，併合處罰
    之。但有下列情形之一者，不在此限：一、得易科罰金之罪
    與不得易科罰金之罪。二、得易科罰金之罪與不得易服社會
    勞動之罪。三、得易服社會勞動之罪與不得易科罰金之罪。
    四、得易服社會勞動之罪與不得易服社會勞動之罪。前項但
    書情形，受刑人請求檢察官聲請定應執行刑者，依第51條規
    定定之。」。經查，被告所犯如附表二所示之4 罪所處之刑
    均不得易科罰金，則依刑法第50條第1 項前段之規定，自得
    合併定其應執行之刑；是以，本院考量被告於警詢、偵查及
    本院審理中始終坦承如附表一各項編號所示之三人以上共同
    犯詐欺取財及洗錢犯行（共4 次），犯後態度尚可之情狀，
    業如前述；暨衡酌被告以類似方式實施本案加重詐欺取財及
    洗錢犯罪之次數及犯罪時間之密接程度，及被告參與、分擔
    犯罪之情節，以及各該訴人遭受損失之程度，並酌以多數犯
    罪責任遞減原則等各該情狀，就被告所犯如附表二所示之4
    罪，合併定如主文後段所示之應執行刑。
四、沒收部分：
  ㈠按犯罪所得，屬於犯罪行為人者，沒收之；前2 項之沒收於
    全部或一部不能沒收或不宜執行沒收時，追徵其價額，刑法
    第38條之1 第1 項前段、第3 項分別定有明文。又共同犯罪
    行為人之組織分工及不法所得，未必相同，特別是集團性或
    重大經濟、貪污犯罪，彼此間犯罪所得分配懸殊，其分配較
    少甚或未受分配之人，如仍應就全部犯罪所得負連帶沒收之
    責，超過其個人所得之剝奪，無異代替其他犯罪參與者承擔
    刑罰，顯失公平。故共同犯罪，其所得之沒收，應就各人分
    得之數為之（最高法院104 年度第13次刑事庭會議決議、10
    4 年度臺上字第3935號判決意旨足資參照）。查被告擔任該
    詐欺集團之車手工作，可獲得每次提領總額之1 ％作為報酬
    乙情，經被告於偵查及本院審理中均供承明確（見偵卷第92
    頁；審金訴卷第92頁）；從而，經本院依據被告上開自白供
    述，加以被告就如附表一各項編號所示提領款項之金額，據
    以計算被告所為如附表一各項編號所示之各次加重詐欺取財
    犯行之犯罪所得，並依刑法第38條之1 第1 項前段、第3 項
    之規定，就各該犯罪所得隨同被告相對應之罪責宣告沒收（
    各次應宣告沒收犯罪所得金額詳如附表二「主文欄」各項編
    號所示之沒收金額），並於全部或一部不能沒收或不宜執行
    沒收時，均追徵其價額。
  ㈡末者，本案被告上開所犯各罪主文項下分別所宣告應沒收之
    物，並無定執行刑之問題，依刑法第40條之2 第1 項之規定
    ，應併執行之；故本院自無庸於主文之應執行刑項下再次為
    沒收之諭知，一併述明。
五、退併辦部分：
  ㈠至檢察官移送併辦意旨（即臺灣臺南地方檢察署109 年度偵
    字第20334 號部分）略以：被告余昌澤於109 年6 月20日起
    ，加入陳品瑑、蔡承展、郭洹宇（另行偵辦）等成年男子所
    屬之詐欺集團，余昌澤以取款總額1 ％為報酬，負責聽從陳
    品瑑之指示，持人頭帳戶之金融卡自帳戶內提領詐騙款項後
    再轉交與詐欺集團上游成員即蔡承展。余昌澤與陳品瑑等人
    所屬詐欺集團之成年成員，共同意圖為自己不法之所有，基
    於三人以上共同詐欺取財及掩飾、隱匿特定犯罪所得去向之
    一般洗錢犯意聯絡，先由詐欺集團某成員於附表所示之詐騙
    時間，以附表所示之詐騙方式，向洪玉婷施用詐術，致其陷
    於錯誤，因而於附表所示之匯款時間，匯款所示金額至人頭
    帳戶，再由陳品瑑以通訊軟體「Telegram」指示余昌澤提領
    上開款項，余昌澤接獲指示後，與蔡承展共乘自用小客車，
    於附表所示之提領時間，至提領地點，由余昌澤持人頭帳戶
    提款卡，操作自動櫃員機提領附表所示之金額，提領完畢後
    ，自提領款項內抽取總額1 ％之報酬，復將餘款交由蔡承展
    層層上繳轉交，藉此創造資金軌跡之斷點，而以此迂迴層轉
    之方式隱匿詐欺犯罪所得之去向，洪玉婷發覺受騙，旋報警
    處理，警方循線查悉上情。故認被告所為涉犯刑法第339 條
    之4 第1 項第2 款之三人以上共同犯詐欺取財罪嫌、洗錢防
    制法第14條第1 項之一般洗錢罪嫌，而因被告所涉上開案件
    與本院審理中之本案犯罪事實相同，為同一案件，應予併案
    審理等語。
  ㈡惟查，本案部分業經本院於110 年9 月28日言詞辯論終結，
    上開移送併辦意旨書係於110 年10月5 日始送至本院，有臺
    灣臺南地方檢察署110 年10月1 日南檢文誠109 偵20334 字
    第1109060381號函文上之本院收狀戳章印文可查；而本案既
    已辯論終結，故本院就上開移送併辦部分自無從併予審理，
    自應退由檢察官另為適法之處理，亦此述明。
據上論斷，應依刑事訴訟法第273 條之1 第1 項、第284 條之1
，洗錢防制法第2 條第1 款、第2 款、第14條第1 項，刑法第11
條前段、第28條、第339 條之4 第1 項第2 款、第51條第5 款、
、第38條之1 第1 項前段、第3 項、第40條之2 第1 項，刑法施
行法第1 條之1 第1 項，判決如主文。
本案經檢察官許亞文提起公訴，檢察官楊翊妘到庭執行職務。
中    華    民    國   110    年    10    月    21    日
                  刑事第四庭      法  官  許瑜容
以上正本證明與原本無異。
如不服本判決應於收受送達後20日內向本院提出上訴書狀，並應
敘述具體理由；如未敘述上訴理由者，應於上訴期間屆滿後20日
內向本院補提理由書（均須按他造當事人之人數附繕本）「切勿
逕送上級法院」。
中    華    民    國   110    年    10    月    22    日
                                  書記官  林榮志
附錄本案論罪科刑法條全文：
中華民國刑法第339條之4
犯第339 條詐欺罪而有下列情形之一者，處1 年以上7 年以下有
期徒刑，得併科1 百萬元以下罰金：
一、冒用政府機關或公務員名義犯之。
二、三人以上共同犯之。
三、以廣播電視、電子通訊、網際網路或其他媒體等傳播工具，
    對公眾散布而犯之。
前項之未遂犯罰之。
　
洗錢防制法第2條
本法所稱洗錢，指下列行為：
一、意圖掩飾或隱匿特定犯罪所得來源，或使他人逃避刑事追訴
    ，而移轉或變更特定犯罪所得。
二、掩飾或隱匿特定犯罪所得之本質、來源、去向、所在、所有
    權、處分權或其他權益者。
三、收受、持有或使用他人之特定犯罪所得。
 
洗錢防制法第14條第1 項
有第二條各款所列洗錢行為者，處7 年以下有期徒刑，併科新臺
幣5 百萬元以下罰金。
　
附表一：
┌──┬───┬─────────┬───────┬───────┬──────────┐
│編號│告訴人│詐騙方式( 詐騙手法│   人頭帳戶   │提款時間、地點│    相關證據資料    │
│    │      │、時間及金額)     │              │及金額        │                    │
├──┼───┼─────────┼───────┼───────┼──────────┤
│ 1  │李汪哲│不詳詐欺集團成員於│國泰世華商業銀│109 年6 月24日│①證人李汪哲於警詢中│
│    │      │109 年6 月24日下午│行帳號00000000│下午5 時41分至│  之證詞，及李汪哲所│
│    │      │5 時許，假冒銀行人│6211號帳戶( 戶│同時43分許，在│  有之國泰世華商業銀│
│    │      │員撥打電話予李汪哲│名郭庭瑋，簡稱│位於高雄市路竹│  行帳戶交易明細、內│
│    │      │，佯稱：欲幫其取消│國泰世華帳戶) │區中山路1185號│  政部警政署反詐騙諮│
│    │      │自動扣款云云，致李│              │之新光銀行路竹│  詢專線紀錄表、新北│
│    │      │汪哲信以為真而陷於│              │分行，提領4 筆│  市政府警察局新店分│
│    │      │錯誤後，依該不詳詐│              │分別為2 萬元（│  局碧潭派出所受理詐│
│    │      │欺集團成員之指示，│              │共3 筆）、1 萬│  騙帳戶通報警示簡便│
│    │      │於同日下午5 時34分│              │9,000 元（1 筆│  格式表（案件編號：│
│    │      │許，操作提款機後，│              │），共7 萬9,00│  0000000000 ）、受 │
│    │      │將新臺幣( 下同) 7 │              │0 元。        │  理各類案件紀錄表、│
│    │      │萬9,123 元匯至右列│              │              │  受理刑事案件報案三│
│    │      │人頭帳戶內。      │              │              │  聯單（案號：P10906│
│    │      │                  │              │              │  CPKF20PZC ) 各1 份│
│    │      │                  │              │              │ （見警卷第33至36、6│
│    │      │                  │              │              │  7、69至71、133頁）│
│    │      │                  │              │              │②被告提領款項之監視│
│    │      │                  │              │              │  器錄影畫面翻拍照片│
│    │      │                  │              │              │  （見警卷第73至85頁│
│    │      │                  │              │              │  ）                │
│    │      │                  │              │              │③左列國泰世華帳戶之│
│    │      │                  │              │              │  開戶基本資料及客戶│
│    │      │                  │              │              │  歷史交易清單（見他│
│    │      │                  │              │              │  卷第31至33頁）    │
├──┼───┼─────────┼───────┼───────┼──────────┤
│ 2  │王亭云│不詳詐欺集團成年成│合作金庫商業銀│109 年6 月24日│①證人王亭云於警詢中│
│    │      │員於109 年6 月24日│行北新竹分行帳│下午6 時21分同│  之證詞、王亭云所有│
│    │      │下午5 時24分許，假│號000000000000│至同時24分許，│  之中國信託商業銀行│
│    │      │冒MOMO購物網站客服│2 號帳戶( 戶名│在位於高雄市路│  帳戶存款交易明細及│
│    │      │人員、中信銀行客服│郭庭瑋，簡稱合│竹區國昌路68號│  台新國際商業銀行帳│
│    │      │人員陸續撥打電話予│作金庫帳戶)   │之合作金庫商業│  戶於109 年6 月24日│
│    │      │王亭云，佯稱：王亭│              │銀行路竹分行，│  之交易明細、內政部│
│    │      │云曾購買潤髮乳，因│              │提領4 筆分別為│  警政署反詐騙諮詢專│
│    │      │工讀生疏失導致誤設│              │3 萬元（共3 筆│  線紀錄表、高雄市政│
│    │      │為經銷商，信用卡將│              │）、7,000 元（│  府警察局楠梓分局後│
│    │      │被扣款1 萬5,200 元│              │1 筆），共9 萬│  勁派出所受理詐騙帳│
│    │      │，會有銀行人員跟其│              │7, 000元。    │  戶通報警示簡便格式│
│    │      │核對資料，取消扣款│              │              │  表（案件編號：1090│
│    │      │云云，致王亭云信以│              │              │  415558）、受理刑事│
│    │      │為真而陷於錯誤後，│              │              │  案件報案三聯單（案│
│    │      │依該不詳詐欺集團成│              │              │  號：P10906BSQM1Z7X│
│    │      │員之指示，於同日下│              │              │  V ）各1 份（見警卷│
│    │      │午6 時13分許、6 時│              │              │  第23至26、53、54、│
│    │      │20分許，操作提款機│              │              │  56、127 、128 頁；│
│    │      │後，分別將6 萬2,  │              │              │  偵卷第105 頁）    │
│    │      │567 元、3 萬4,567 │              │              │②被告提領款項之監視│
│    │      │元，共9 萬7,134 元│              │              │  器錄影畫面翻拍照片│
│    │      │匯至右列人頭帳戶內│              │              │  （警卷第87至96頁）│
│    │      │。                │              │              │③左列合作金庫帳戶之│
│    │      │                  │              │              │  歷史交易明細查詢結│
│    │      │                  │              │              │  果及開戶基本資料（│
│    │      │                  │              │              │  見他卷第19至22頁）│
├──┼───┼─────────┼───────┼───────┼──────────┤
│ 3  │洪玉婷│不詳詐欺集團成年成│合作金庫商業銀│109 年6 月24日│①證人洪玉婷於警詢中│
│    │      │員於109 年6 月24日│行北新竹分行帳│下午7 時58分至│  之證詞，及洪玉婷所│
│    │      │下午7 時23分許，假│號000000000000│同日下午8 時1 │  有之台灣土地銀行帳│
│    │      │冒某網路拍賣客服人│2 號帳戶( 戶名│分許，在位於臺│  戶歷史交易明細、內│
│    │      │員、土地銀行客服人│郭庭瑋，簡稱合│南市東區崇明路│  政部警政署反詐騙諮│
│    │      │員陸續撥打電話予洪│作金庫帳戶)   │561 號之統一超│  詢專線紀錄表、新北│
│    │      │玉婷，佯稱：洪玉婷│              │商崇祐店，提領│  市政府警察局汐止分│
│    │      │曾購買瑜珈衣，因客│              │3 筆分別為2 萬│  局烘內派出所受理詐│
│    │      │服疏失設定錯誤，導│              │元、2 萬元、1 │  騙帳戶通報警示簡便│
│    │      │致其會員自動升級，│              │萬元，共5 萬元│  格式表（案件編號：│
│    │      │每個月會自動扣款1,│              │。            │  0000000000）、受理│
│    │      │980 元會員費，會有│              │              │  各類案件紀錄表、受│
│    │      │銀行跟其確認並解除│              │              │  理刑事案件報案三聯│
│    │      │每月扣款云云，致洪│              │              │  單（案號：P10906BQ│
│    │      │玉婷信以為真而陷於│              │              │  UU1ZKM1 ）各1 份（│
│    │      │錯誤後，依該不詳詐│              │              │  見警卷第17至21、39│
│    │      │欺集團成員之指示，│              │              │  至45、121 至124 頁│
│    │      │於同日下午7 時54分│              │              │  ）                │
│    │      │許，操作提款機後，│              │              │②被告提領款項之監視│
│    │      │將4 萬9,985 元匯至│              │              │  器錄影畫面翻拍照片│
│    │      │右列人頭帳戶內。  │              │              │  （見偵卷第81頁）  │
│    │      │                  │              │              │③左列合作金庫帳戶之│
│    │      │                  │              │              │  歷史交易明細查詢結│
│    │      │                  │              │              │  果及開戶基本資料（│
│    │      │                  │              │              │  見他卷第19至22頁）│
├──┼───┼─────────┼───────┼───────┼──────────┤
│ 4  │陳怡蓉│不詳詐欺集團成員於│玉山商業銀行帳│109 年6 月24日│①證人陳怡蓉於警詢中│
│    │      │109 年6 月24日下午│號000000000000│下午7 時12分至│  之證詞，及陳怡蓉所│
│    │      │5 時31分許，假冒MO│9 號帳戶( 戶名│同時18分許，在│  有臺灣銀行帳戶存摺│
│    │      │MO網路購物平台會計│郭庭瑋，簡稱玉│位於高雄市茄萣│  存款歷史明細批次查│
│    │      │、玉山銀行風險管理│山帳戶)       │區仁愛路二段  │  詢資料、內政部警政│
│    │      │客服人員陸續撥打電│              │102 號之茄萣區│  署反詐騙諮詢專線紀│
│    │      │話予陳怡蓉聯繫，佯│              │農會，提領8 筆│  錄表、新北市政府警│
│    │      │稱：因帳戶疏失，造│              │分別為2 萬元（│  察局新莊分局福營派│
│    │      │成廠商的貨款會從其│              │共7筆）、9,000│  出所受理詐騙帳戶通│
│    │      │信用卡刷取，並已通│              │元（1 筆），共│  報警示簡便格式表（│
│    │      │知銀行取消其信用卡│              │14萬9,000 元。│  案件編號：00000000│
│    │      │所刷取金額云云，致│              │              │  36）、受理刑事案件│
│    │      │陳怡蓉信以為真而陷│              │              │  報案三聯單、受理各│
│    │      │於錯誤後，依該不詳│              │              │  類案件紀錄表（案號│
│    │      │詐欺集團成員之指示│              │              │  ：P10906CPFD1YY9M │
│    │      │，於同日下午7 時10│              │              │  ）各1 份（見警卷第│
│    │      │分許，操作提款機後│              │              │  27至31、57至63、14│
│    │      │，將15萬4 元（手續│              │              │  9 至155 頁）      │
│    │      │費9 元）匯至右列人│              │              │②被告提領款項之監視│
│    │      │頭帳戶內。        │              │              │  器錄影畫面翻拍照片│
│    │      │                  │              │              │  （見警卷第103 至11│
│    │      │                  │              │              │  7 頁）            │
│    │      │                  │              │              │③左列玉山帳戶之開戶│
│    │      │                  │              │              │  基本資料及帳戶交易│
│    │      │                  │              │              │  明細（見他卷第25至│
│    │      │                  │              │              │  27頁）            │
└──┴───┴─────────┴───────┴───────┴──────────┘
附表二：
┌──┬────┬───────────────────┐
│編號│犯罪事實│        主        文        欄        │
├──┼────┼───────────────────┤
│ 1  │附表一編│余昌澤犯三人以上共同詐欺取財罪，處有期│
│    │號1     │徒刑壹年貳月。                        │
│    │        │未扣案之犯罪所得新臺幣柒佰玖拾元沒收，│
│    │        │如全部或一部不能沒收或不宜執行沒收時，│
│    │        │追徵其價額。                          │
├──┼────┼───────────────────┤
│ 2  │附表一編│余昌澤犯三人以上共同詐欺取財罪，處有期│
│    │號2     │徒刑壹年叁月。                        │
│    │        │未扣案之犯罪所得新臺幣玖佰柒拾元沒收，│
│    │        │如全部或一部不能沒收或不宜執行沒收時，│
│    │        │追徵其價額。                          │
├──┼────┼───────────────────┤
│ 3  │附表一編│余昌澤犯三人以上共同詐欺取財罪，處有期│
│    │號3     │徒刑壹年壹月。                        │
│    │        │未扣案之犯罪所得新臺幣伍佰元沒收，如全│
│    │        │部或一部不能沒收或不宜執行沒收時，追徵│
│    │        │其價額。                              │
├──┼────┼───────────────────┤
│ 4  │附表一編│余昌澤犯三人以上共同詐欺取財罪，處有期│
│    │號4     │徒刑壹年肆月。                        │
│    │        │未扣案之犯罪所得新臺幣壹仟肆佰玖拾元沒│
│    │        │收，如全部或一部不能沒收或不宜執行沒收│
│    │        │時，追徵其價額。                      │
└──┴────┴───────────────────┘